臺灣高等法院民事裁定
109年度破抗字第60號
抗  告  人  劉純宏  


上列抗告人因聲請宣告破產事件，對於中華民國109年11月13日
臺灣新北地方法院裁定（109年度破字第9號）提起抗告，本院裁
定如下：
    主  文
原裁定廢棄，發回臺灣新北地方法院。　　                      理  由
按破產，對債務人不能清償債務者，宣告之。債務人不能清償
  債務者，依破產法所規定之和解或破產程序，清理其債務；債
　務人停止支付者，推定其為不能清償。債權人聲請宣告破產時
　，應於聲請書敘明其債權之性質、數額及債務人不能清償其債
　務之事實。債務人聲請宣告破產時，應附具財產狀況說明書及
　其債權人、債務人清冊。法院對於破產之聲請，在裁定前，法
　院得依職權為必要之調查，並傳訊債務人、債權人及其他關係
　人。且關於和解或破產之程序，除本法有規定外，準用民事訴
　訟法之規定。分別為破產法第57條、第1條、第61條、第62條
　條、第63條第2項、第5條所明文。是債務人聲請宣告破產，倘
　已敘明其債務存在及停止支付，即為已足，無須再證明所稱債
　務為真正或主張之資產價值為正確，法院即應開始調查，尚不
　能以其所舉資料未能充分釋明上情，即認其非不能清償債務，
　逕予駁回。
查抗告人於原法院主張：伊為農產品零售、糧食買賣之經營人
　，因經營不善，負債新臺幣（下同）859萬4,585元，僅有資產
　約314萬9,630元，且伊年事已高（民國37年次），難以繼續經
　營，不能清償債務等語，聲請宣告破產，業據提出財產說明書
　（含財產清冊、全國財產稅總歸戶財產查詢清單、財團法人金
　融聯合徵信中心查詢資料、名下不動產登記謄本及存摺等）、
　債權人清冊（含債權數額及種類、票據存根及其債權人對其聲
　請假扣押之裁定等）等資料為佐，並敘明對他人無債權、負債
　高於資產及年齡因素無法清償債務之情事（見原法院卷第11至
　55、69至151頁），堪認抗告人對於其所稱負債及資產價值均
　已有所說明，且依其提出為佐之原法院109年度司裁全字第373
  號假扣押裁定所載內容（見原法院卷第147至148頁），可知其
  簽發支付貨款之票據已因存款不足而退票，有停止支付之事實
  ，依破產法第1條第2項規定應推定其為不能清償，受聲請之法
  院即應依同法第63條規定開始調查，並準用民事訴訟法規定程
  序進行，尚無適用非訟事件法（含施行細則）規定而命其補正
  之餘地。是原法院依非訟事件法施行細則第13條規定，於109
  年9月7日裁定命其於10日內補正所稱債權、債務及相關資產之
  詳細資料（見原法院卷第58至60頁），並經抗告人補具後，逕
  認依上開方式職權調查後，抗告人所舉證據未能充分釋明其資
  產及負債真實情狀，即無證據足認其有不能清償債務之情形
　，因此駁回抗告人之聲請，依前說明，即有未洽。抗告論旨指
  摘原裁定不當，聲明廢棄，為有理由，爰由本院廢棄原裁定，
  發回原法院更為適法處理。
據上結論，本件抗告為有理由，爰裁定如主文。
中　　華　　民　　國　　109 　年　　12　　月　　28　　日
                  民事第七庭    
                    審判長法  官  李昆霖
                          法  官  王育珍
                          法  官  林翠華
正本係照原本作成。
本裁定除以適用法規顯有錯誤為理由外，不得再抗告。如提起再
抗告，應於收受送達後10日內委任律師為代理人向本院提出再抗
告狀。並繳納再抗告費新臺幣1千元。
中　　華　　民　　國　　109 　年　　12　　月　　29　　日
　　　　　　　　　　　　　書記官  黃文儀